臺灣桃園地方法院刑事判決　　　　　　　　　　　　九十一年度交易字第三二九號
　　公　訴　人　臺灣桃園地方法院檢察署檢察官
　　被　　　告　乙○○
右列被告因公共危險案件，經檢察官聲請以簡易判決處刑（九十一年度偵字第四八一
三號），本院認不宜以簡易判決處刑，改依通常程序判決如左：
    主  文
乙○○服用酒類，不能安全駕駛動力交通工具而駕駛，處罰金壹萬元。如易服勞役，
以參佰元折算壹日。
    事  實
一、乙○○於民國九十一年二月六日下午五時許，在桃園縣桃園市○○路上不詳友人
    家中飲用高梁酒數杯後，明知自己飲酒過量，已達不能安全駕駛動力交通工具車
    輛之程度，仍駕駛其ＪＯ－七九六七號自小客車，沿桃園市○○路由東往西方向
    行駛。當日下午五時三十分許，乙○○駕駛上開自小客車，行至上址博愛路、三
    民路口前，欲左轉三民路時，因不勝酒力，無法適切掌控行車間距，其自小客車
    右側車頭保險桿遂擦撞由甲○○所駕駛，自三民路由北往南行駛至該處交叉口之
    ＷＱ－七八四六號自小客車左側葉子板（雙方均未受傷）。肇事後經警測試乙○
    ○呼氣中酒精濃度結果，達零點四五ＭＧ／Ｌ。
二、案經桃園縣警察局桃園分局報請台灣桃園地方法院檢察署檢察官偵查起訴。
    理  由
一、訊據被告乙○○固不否認於右揭時地，酒後駕駛其自小客車擦撞甲○○自小客車
    之事實，惟否認有何公共危險犯行。辯稱：我當時應該可以駕車云云。經查，證
    人甲○○到庭指稱：我的車是三民路往南行走，他的車從巷子口出來左轉，我的
    車駕駛座葉子板附近被撞到，乙○○的車沒有壞，發生事情後，我叫他不要走，
    但是他倒車反而把我的車刮的更嚴重，他和警察說話時，話很多，第一次酒測時
    有零點五幾，第二次才測出零點四五，警察問他的話，他聽不太懂，警察叫他不
    要說，他還是會說，走路時腳步也不太穩等語，核與證人即警員全啟君證稱：乙
    ○○做筆錄時說話不是很清楚，當時沒有規定要他測試直線走路或畫圈等語，及
    卷附測試觀察記錄表上載明被告訊問過程中有含糊不清，注意力無法集中之情況
    相符，佐以被告自承酒量不佳等語，及其肇事後酒精測試濃度達零點四五ＭＧ／
    Ｌ，有酒精測試單一紙附卷可稽。足認本件事故係因被告受酒精影響其注意力，
    未能正確估量兩車行車間距所致，被告所辯可以正常駕車云云，並不足採；其在
    不能安全駕駛動力交通工具之情況下駕車，應可認定。綜上所述，本件事證明確
    ，被告所辯不足採信，其犯行已堪認定。
二、核被告乙○○所為，係犯刑法第一百八十五條之三之公共危險罪。爰審酌被告之
    前尚無公共危險前科，有台灣高等法院被告全國前案記錄表附卷可稽，素行良好
    ，然酒後駕車，對旁人生命、身體造成之潛在危險甚巨，更且政府經年大力宣導
    ，乃被告仍酒後駕車，明知故犯，及其事後尚知與被害人達成和解，有和解書附
    卷可稽，且犯後坦承犯行，態度良好等一切情狀，量處如主文所示之刑，並諭知
    罰金易服勞役之折算標準，以資懲儆。
據上論斷，應依刑事訴訟法第二百九十九條第一項前段，刑法第一百八十五條之三、
第四十二條第二項，罰金罰鍰提高標準條例第二條，判決如主文。
本案經檢察官柯怡如到庭執行職務。
中        華        民        國    九十一    年    七    月    十九    日
                                  臺灣桃園地方法院交通法庭
                                      法  官     陳彥宏
右正本證明與原本無異
如不服本判決書應於送達後十日內向本院提出上訴狀
                                      書記官     翁其良
中        華        民        國    九十一    年    七    月    十九    日
論罪法條：刑法第一百八十五條之三
刑法第一百八十五條之三
服用毒品、麻醉藥品、酒類或其他相關之物、不能安全駕駛動力交通工具而駕駛者，
處一年以下有期徒刑、拘役或三萬元以下罰金。
